【裁判字號】    95,抗,646
【裁判日期】    951030
【裁判案由】    本票裁定
【裁判全文】
臺灣臺北地方法院民事裁定               95年度抗字第646號
抗  告  人  信合豐開發有限公司
法定代理人  乙○○
抗  告  人  甲○○
相  對  人  丙○○
上列當事人間聲請本票裁定事件，抗告人對於民國95年8月7日本
院95年度票字第100756號所為之裁定提起抗告，本院裁定如下：
    主  文
原裁定關於准許對抗告人甲○○強制執行部分及該部分聲請程序
費用之裁判均廢棄。
上開廢棄部分，相對人於原法院之聲請駁回。
其餘抗告駁回。
抗告程序費用新台幣壹仟元由抗告人信合豐開發有限公司負擔。
    理  由
一抗告意旨略以：系爭本票係不動產買賣尾款之保證票據，實際
  應支付之尾款金額，應扣除抗告人代墊款新台幣（下同）28萬
  元，而抗告人已於民國95年7月5日將尾款22萬元匯至相對人之
  帳戶，故兩造間已無債權債務關係，爰請撤銷原裁定等語。
二關於抗告人信合豐開發有限公司部分：
  (一)按本票執票人依票據法第123條規定，聲請法院裁定准許對
    發票人強制執行，屬非訟事件，法院僅審查形式上之要件是
    否具備即已足，其裁定並無確定實體上法律關係存否之效力
    。經查，相對人主張：其持有抗告人信合豐開發有限公司於
    95年1月26日簽發、面額50萬元之本票一紙，雖已清償22 萬
    元，然於95年6月30日到期提示後未據給付餘款28萬元，爰
    提出本票聲請裁定就餘款及法定利息准許強制執行等語，經
    本院95年度票字第100756號審查後，於95年8月7日裁定准許
    強制執行，核無違誤。
  (二)抗告人信合豐開發有限公司雖主張系爭本票之票據權利因所
    保證之尾款債權已清償而消滅等語，然此乃票據債務存否之
    實體事項，尚無從於本件非訟程序中審酌，本件仍應就抗告
    人信合豐開發有限公司部分為准許強制執行之裁定，抗告人
    信合豐開發有限公司應另依訴訟程序解決。從而，抗告人信
    合豐開發有限公司提起本件抗告，並無理由，應予駁回。
三關於抗告人甲○○部分：
  (一)按「執票人向本票發票人行使追索權時，得聲請法院裁定後
    強制執行。」票據法第123條定有明文。
  (二)抗告人甲○○為系爭本票之背書人，自不適用票據法第123
    條之規定。故相對人聲請本院對抗告人甲○○裁定准許強制
    執行，於法不合，不應准許。原裁定誤為准許對抗告人甲○
    ○強制執行，應予廢棄，並駁回相對人此部分聲請。
四本件程序費用確定為裁判費1,000元。
五據上論結，本件抗告為一部有理由、一部無理由，依非訟事件
  法第46條、第21條第2項、第24條第1項、民事訴訟法第495條
  之1第1項、第449條第1項、第450條、第95條、第79條，裁定
  如主文。
中    華    民    國    95    年    10    月    30    日
              民事第四庭  審判長法  官  林麗玲
                                法  官  陳文正
                                法  官  林玲玉
以上正本係照原本作成。
不得再為抗告。
中    華    民    國    95    年    10    月    30    日
                                書記官  江虹儀


司法院資訊處製作；財團法人民間司法改革基金會備份。
